臺灣高等法院刑事裁定
109年度聲字第475號
聲  請  人  臺灣高等檢察署檢察官
受  刑  人  何柏言（原名何宇凱）  




上列聲請人因受刑人公共危險等案件，先後經判決確定，有二裁
判以上，聲請定其應執行之刑（聲請案號：臺灣高等檢察署109
年度執聲字第142號），本院裁定如下：
    主  文
何柏言犯如附表所示各罪所處之刑，有期徒刑部分應執行有期徒
刑捌年拾月。
    理  由
一、聲請意旨略以：受刑人何柏言因公共危險等數罪，先後經判
    決確定如附表，應依刑法第53條、第51條第5款規定，定其
    應執行之刑，爰依刑事訴訟法第477條第1項規定聲請定應執
    行之刑等語。
二、經查，受刑人因犯如附表編號1至10所示之罪，先後經判處
    如附表編號1至10所示之刑，均經分別確定在案（原聲請書
    附表編號1最後事實審判決日期欄應為「106年7月20日」惟
    誤載為「106年7月21日」；編號5犯罪日期欄應為「106年3
    月29日上午8時1分許往前回溯26小時內某時」惟誤載為「10
    3年3月29日上午8時1分許往前回溯26小時內某時」；編號9
    宣告刑欄應為「有期徒刑1年4月，併科罰金新臺幣136,275
    元」惟漏載為「有期徒刑1年4月」，均應予更正、補充如附
    表編號1、5、9所示），且各罪均為裁判確定前所犯，有各
    該刑事判決書附卷可憑。又各罪合於刑法第50條第1項但書
    第1款情形，茲據檢察官依受刑人就附表所示各罪請求聲請
    定其應執行之刑（見卷附臺灣宜蘭地方檢察署依102年1月25
    日修正施行之刑法第50條調查受刑人是否聲請定應執行刑調
    查表），本院審核認其聲請正當，應依法定應執行之刑。
三、按數罪併罰，分別宣告多數有期徒刑者，於各刑中之最長期
    以上，各刑合併之刑期以下，定其刑期，但不得逾三十年，
    刑法第五十一條第五款定有明文。乃因刑罰之科處，應以行
    為人之責任為基礎，考量人之生命有限，刑罰對被告造成之
    痛苦程度，係以刑度增加而生加乘效果，而非等比方式增加
    ，如以實質累加方式執行，刑責恐將偏重過苛，不符現代刑
    事政策及刑罰之社會功能，故透過定應執行刑，採限制加重
    原則，授權法官綜合斟酌被告犯罪行為之不法與罪責程度、
    各罪彼此間之關聯性（例如數罪犯罪時間、空間、各行為所
    侵害法益之專屬性或同一性、數罪對法益侵害之加重效應等
    ）、數罪所反應被告人格特性與傾向、對被告施以矯正之必
    要性等，妥適裁量最終具體應實現之刑罰，以符罪責相當之
    要求。因此，法院於酌定執行刑時，應體察法律恤刑之目的
    ，為妥適之裁量，俾符合實質平等原則（最高法院105 年度
    台抗字第626號裁定意旨參照）。
四、查受刑人所犯如附表所示各罪，其中編號1、2、4、5、6為
    施用第一、二級毒品罪，罪質相似，均係戕害自己身體健康
    ，對他人尚未造成實質侵害，犯罪時間則間分布在105年11
    月至106年6月間；編號3 為持有第二級毒品罪，與上開施用
    毒品罪均屬違反毒品危害防制條例之罪；編號7為加重竊盜
    罪、編號8為未經許可，寄藏槍砲主要組成零件罪、編號9為
    搬運森林主產物為貴重木贓物，使用車輛罪、編號10為放火
    燒燬現供人使用之住宅未遂罪，渠等罪質與上開施用、持有
    毒品罪迥異，侵害法益、犯罪情節等亦有不同；並審酌受刑
    人所犯上開施用毒品、竊盜、寄藏槍砲、放火等罪所反映人
    格特質、犯罪類型等之差異，各罪於併合處罰時，其責任之
    重複非難程度不同，與實現刑罰經濟的功能相當，及上開數
    罪對法益之侵害並無應予特別加重之必要，如以實質累加方
    式執行，刑責恐將偏重過苛，不符現代刑事政策及刑罰之社
    會功能，參酌上揭最高法院裁定意旨，及編號5、6曾經臺灣
    宜蘭地方法院107年度訴緝字第20號判決定應執行有期徒刑1
    年1月；編號1至9曾經本院108年度聲字第2477號裁定定應執
    行有期徒刑5年等情，暨附表所示各罪宣告刑總和上限等內
    、外部性界限，依刑法第51條第5款規定，就附表編號1至10
    所示之罪所處之刑，定其應執行之刑如主文。至受刑人所犯
    如附表編號1至4所示之罪，其所受有期徒刑部分，形式上雖
    已執行完畢，然附表編號1至10所示之罪，均係在附表編號1
    所示之罪判決確定前所犯，合於數罪併罰要件，依上揭說明
    ，仍應就附表所示各罪所處之刑，合併定應執行刑，該有期
    徒刑部分，則屬於就所定應執行刑執行時應為如何折抵之問
    題，附此敘明。
據上論斷，應依刑事訴訟法第477條第1項，刑法第50條第1項、
第2項、第53條、第51條第5款，裁定如主文。
中　　華　　民　　國　 109　　年　　3 　　月　　4　　日
                  刑事第十九庭  審判長法　官  曾淑華
                                      法　官  俞秀美
                                      法　官  陳文貴
以上正本證明與原本無異。
如不服本裁定，應於收受送達後五日內向本院提出抗告狀。
                                      書記官  洪宛渝
中　　華　　民　　國　　109 　年　　3 　　月　　4 　　日









附表
編         號  1 2 3 罪         名     施用第二級毒品    施用第一級毒品    持有第二級毒品 宣    告    刑  有期徒刑5月 有期徒刑9月 有期徒刑3月 犯  罪  日  期  105年11月1日 106年1月27日 106年4月間某日 偵  查  機  關年  度  案  號  宜蘭地檢105年度毒偵字第1243號 宜蘭地檢106年度毒偵字第181號 宜蘭地檢106年度偵字第5777號 最  後   事實審 法    院 宜蘭地院 宜蘭地院 宜蘭地院  案    號 106年度易字第190號 106年度訴字第271號 106年度簡字第1008號  判決日期 106年7月20日 106年8月15日 107年1月22日 確  定   判  決 法    院 宜蘭地院 宜蘭地院 宜蘭地院  案    號 106年度易字第190號 106年度訴字第271號 106年度簡字第1008號  判    決確定日期 106年8月7日 106年9月20日 107年3月19日 是否為得易科罰金之案件           是          否          是 備           註  宜蘭地檢106年度執字第3230號（已執畢） 宜蘭地檢106年度執字第4227號（已執畢） 宜蘭地檢107年度執字第1132號（已執畢）   編號1至9曾經本院108年度聲字第2477號裁定定應執行有期徒刑5年   

















編         號  4 5 6 罪         名     施用第二級毒品    施用第一級毒品    施用第一級毒品 宣    告    刑  有期徒刑6月 有期徒刑8月 有期徒刑8月 犯  罪  日  期  106年6月22日 106年3月29日上午8時1分許往前回溯26小時內某時 106年4月7日 偵  查  機  關年  度  案  號  宜蘭地檢106年度毒偵字第1365號 宜蘭地檢106年度毒偵字第433、471號 宜蘭地檢106年度毒偵字第433、471號 最  後   事實審 法    院 宜蘭地院 宜蘭地院 宜蘭地院  案    號 107年度易字第197號 107年度訴緝字第20號 107年度訴緝字第20號  判決日期 107年5月22日 107年5月31日 107年5月31日 確  定   判  決 法    院 宜蘭地院 宜蘭地院 宜蘭地院  案    號 107年度易字第197號 107年度訴緝字第20號 107年度訴緝字第20號  判    決確定日期 107年6月11日 107年5月31日 107年5月31日 是否為得易科罰金之案件           是          否          否 備           註  宜蘭地檢107年度執字第2126號（已執畢） 宜蘭地檢107年度執字第2703號     編號5、6曾經臺灣宜蘭地方法院107年度訴緝字第20號判決定應執行有期徒刑1年1月    編號1至9曾經本院108年度聲字第2477號裁定定應執行有期徒刑5年   














編         號  7 8 9 罪         名         加重竊盜 未經許可，寄藏槍砲主 要組成零件 搬運森林主產物為貴重木贓物，使用車輛 宣    告    刑  有期徒刑7月 有期徒刑7月，併科罰金新臺幣10000元 有期徒刑1年4月，併科罰金新臺幣136,275元 犯  罪  日  期  106年5月12日 106年5月12日下午1時40分為警查獲前之某日時 106年1月27日 偵  查  機  關年  度  案  號  宜蘭地檢107年度偵字第2400號 宜蘭地檢106年度偵緝字第317號 宜蘭地檢106年度偵字第3370號 最  後   事實審 法    院 宜蘭地院 宜蘭地院 臺灣高院  案    號 107年度易字第317號 107年度訴字第50號 107年度上訴字第2616號  判決日期 107年7月23日 107年8月14日 107年10月17日 確  定   判  決 法    院 宜蘭地院 宜蘭地院 臺灣高院  案    號 107年度易字第317號 107年度訴字第50號 107年度上訴字第2616號  判    決確定日期 107年9月17日 107年9月10日 107年11月12日 是否為得易科罰金之案件           否          否          是 備           註  宜蘭地檢107年度執字第2924號 宜蘭地檢107年度執字第3213號 宜蘭地檢108年度執字第47號   編號1至9曾經本院108年度聲字第2477號裁定定應執行有期徒刑5年   














編         號  10     （以下空白） （以下空白） 罪         名  放火燒燬現供人使用之住宅未遂   宣    告    刑  有期徒刑4年   犯  罪  日  期  106年3月24日   偵  查  機  關年  度  案  號  宜蘭地檢106年度偵緝字第246號   最  後   事實審 法    院 臺灣高院    案    號 108年度上訴字第1879號    判決日期 108年7月31日   確  定   判  決 法    院 臺灣高院    案    號 108年度上訴字第1879號    判    決確定日期 108年8月24日   是否為得易科罰金之案件           否   備           註  宜蘭地檢108年度執字第2532號